【裁判字號】    97,上訴,1262
【裁判日期】    970530
【裁判案由】    毒品危害防制條例
【裁判全文】
臺灣高等法院刑事判決                97年度上訴字第1262號
上  訴  人
即  被  告  甲○○
                    現於臺灣基隆監獄基隆分監
上列上訴人因毒品危害防制條例案件，不服臺灣士林地方法院96
年度訴字第1131號，中華民國96年12月28日第一審判決（起訴案
號：臺灣士林地方法院檢察署96年度毒偵字第1999號），提起上
訴，本院判決如下：
    主  文
上訴駁回。
    事  實
一、甲○○前因施用毒品案件，經依裁定送觀察、勒戒後，認無
    繼續施用毒品之傾向，於民國95年1月22日執行完畢釋放出
    所，並由臺灣基隆地方法院檢察署檢察官以94年度毒偵字第
    2535號為不起訴處分確定，詎其仍不知戒除毒癮，於上開觀
    察、勒戒執行完畢釋放後5年內，復基於施用第一級毒品之
    犯意，於96年9月5日某時，在臺北縣瑞芳鎮建基新村9號住
    所內，以針筒注射方式，施用第一級毒品海洛因；另基於施
    用第二級毒品之犯意，於96年9月6日為警採尿時往前回溯96
    小時內某時，在不詳處所，施用第二級毒品安非他命。嗣於
    96年9月6日上午10時30分許，在臺北市○○區○○街110 巷
    3號5樓為警查獲，當場扣得第一級毒品海洛因2包（驗餘淨
    重1.64公克），且經採尿送驗後呈嗎啡及安非他命陽性反應
    始悉上情。
二、案經臺北市政府警察局大同分局報請臺灣士林地方法院檢察
    署檢察官偵查起訴。
    理  由
一、訊據上訴人即被告坦承上揭犯罪事實，被告經查獲後採集尿
    液送驗結果是嗎啡及安非他命陽性反應，此有台灣尖端先進
    生技醫藥股份有限公司出具之濫用藥物檢驗報告一份在卷可
    稽，查扣毒品二包（驗餘淨重1.64公克），經檢驗結果係屬
    海洛因，此亦有法務部調查局96年10月13日調科壹字第0962
    3071870號鑑定書在卷足參，被告施用毒品犯行足以認定，
    又被告有事實欄所列前科，有台灣基隆地方法院檢察署檢察
    官94年度毒偵字第2535號不起訴處分書，及本院被告前案紀
    錄表在卷可佐，被告犯行明確，應予依法論科。
二、原審以被告罪證明確，適用毒品危害防制條例第10條第1項
    、第2項，刑法第11條前段、第51條第5款，並審酌被告犯後
    態度，分別量處有期徒刑七月、三月，並定應執行有期徒刑
    八月，扣案海洛因二包（驗餘淨重1.64公克）沒收銷燬之，
    其認事用法並無不合，量刑亦稱妥適。上訴意旨指其願接受
    美沙東治療云云，不影響其犯行之認定，上訴為無理由，應
    予駁回。
據上論斷，應依刑事訴訟法第368條，判決如主文。
本案經檢察官沈世箴到庭執行職務。
中    華    民    國    97    年    5     月    30    日
                  刑事第八庭審判長法  官  鄭文肅
                                  法  官  張明松
                                  法  官  蔡光治
以上正本證明與原本無異。
施用第一級毒品罪部分，如不服本判決，應於收受送達後十日內
向本院提出上訴書狀，其未敘述上訴之理由者並得於提起上訴後
十日內向本院補提理由書（均須按他造當事人之人數附繕本）。
施用第二級毒品罪部分，不得上訴。
                                  書記官  陳韋杉
中    華    民    國    97    年    5     月    30    日
附錄本案論罪科刑法條全文
毒品危害防制條例第10條
施用第一級毒品者，處6 月以上5 年以下有期徒刑。
施用第二級毒品者，處3 年以下有期徒刑。


司法院資訊處製作；財團法人民間司法改革基金會備份。
